【裁判字號】    90,交抗,36
【裁判日期】    900509
【裁判案由】    聲明異議
【裁判全文】
臺灣高等法院高雄分院刑事裁定                        九十年度交抗字第三六號
    抗  告  人
    即受處分人  甲○○
右抗告人因違反道路交通管理處罰條例案件，不服臺灣高雄地方法院九十年二月二十
七日裁定（九十年度交聲字第七九號），提起抗告，本院裁定如左：
    主  文
抗告駁回。
    理  由
一、抗告意旨略以：繳費通知單夾雜於大小廣告紙中，有可能被惡意取走或掉落，通
    知方式如此草率，豈能謂合法送達？且以訂書機將繳費通知單訂在車輛雨刷器上
    乃最近才實施之措施，當時並未如此，裁定書所言有誤或者收費員偽證，況取車
    時未見有任何繳費通知單時，如何主動繳費及查詢，根本無從得知，為此提起本
    件抗告，撤銷原裁定云云。
二、按汽車駕駛人在道路收費停車處所停車，不依規定繳費者，處新臺幣（下同）六
    百元以上一千二百元以下罰鍰，道路交通管理處罰條例第五十六條第一項第十一
    款定有明文。
三、經查﹕本件抗告人即受處分人甲○○所有之車牌號碼ＥＷ—七八七二號自用小客
  車，於民國（下同）八十九年五月二十九日上午九時四十六分許，停放在高雄市
    ○○○路計時收費停車格內，並未依規定投幣繳交停車費用，為高雄市政府警察
    局交通大隊逕行掣單舉發，復經交通部公路局台北區監理所依法裁處罰鍰六百元
    ，抗告人之車於上開時間停放在高雄市○○○路之計時收費停車格內及該次停車
    逾時未投幣等事實，為抗告人所不否認，並有高雄市政府警察局交通大隊八十九
    年九月一日高市警交業字第一五八二八號函在卷可稽。依道路交通管理處罰條例
    第五十六條第一項第十一款規定，汽車駕駛人在道路收費停車處所停車，即應依
    規定繳費，此為汽車駕駛人之義務，縱或因各種不同之因素，汽車駕駛人無從收
    受或遺失繳費通知書，然仍不得以此即得免其繳費之義務，而設有路邊計時收費
    器之道路收費停車處，駕駛人於該處停車，更不待繳費員開立通知，即須主動繳
    費，未投幣或逾時未投幣，均與未依規定繳費同，此種停車繳費方式，行之有年
    ，且為一般社會通念所知悉明瞭，更不以收費管理員開立繳費通知單為必要，駕
    駛人停車於設有計時器公有停車格內，在駛離現場時如未見補繳單即應主動查詢
    ，以確保本身權益，不得嗣後以未收到繳費單為由卸責。是以抗告人既有在上開
    時地停車，取車時縱未收到繳費通知單，亦應主動至附近收費亭或收費處所，依
    該路段每小時停車費金額之規定，按實際停車時數繳費，其未主動繳費，即屬該
    條款所規定之停車未繳費，不因有無收受繳費通知單而異。次查路邊停車收費管
    理員開單收費均有二聯以上，其一存放停放之汽車雨刷上，另一存根聯檢交收費
    管理單位，費用均歸公入庫，不能據為己有，且收費管理員對路邊停車之各車輛
    ，並無任何利害關係，其自不必亦不可能故為偽證。故證人即當日開立補繳停車
    費通知單之收費員陳姿汝於原審證稱：伊係擔任交通大隊路邊停車收費員，只要
    見到車輛停在計時器地區，而計時繳費顯示為「０」時，即依法開繳費通知單，
    開單後並用釘書機將該單用釘書機釘在車輛之雨刷上等語，堪可採信，即停車管
    理中心之管理員已依規定程序開出繳費通知單，並有適當通知違規者即抗告人，
    收費員將收費通知單以訂書機訂在抗告人之汽車雨刷上，其送達行為已完成，抗
    告人謂未合法送達，難謂有據。是本件抗告人指其未接獲繳費通知單即不應受罰
    云云，即無可採。原法院以抗告人確有停車未依規定繳費情形，認原裁決機關所
    為之裁罰處分並無不當，而駁回抗告人在原審之異議，依法核無不合（惟道路交
    通管理處罰條例已於九十年一月十七日修正公布，關於汽車駕駛人停車時，在道
    路收費停車處所不依規定繳費者處罰之規定，由原第五十六條第一項第十款修正
    為同條項第十一款，原裁定適用修正前之規定，應予補正），抗告人仍執陳詞指
    摘原裁定失當，為無理由，應予駁回。
四、據上論斷，應依道路交通案件處理辦法第二十六條，刑事訴訟法第四百十二條，
    裁定如主文。
中      華      民      國    九十      年      五      月      九      日
                              臺灣高等法院高雄分院刑事第二庭
                                  審判長法官  曾永宗
                                        法官  鄭月霞
                                        法官  邱永貴
右正本證明與原本無異。
不得再抗告。
                                      書記官  周能智
中    華    民    國      九十      年       五       月     十  一     日
                                                                        Ｆ


司法院資訊處製作；財團法人民間司法改革基金會備份。
